臺灣臺北地方法院民事判決　　　　　　　94年度訴字第3044號
原　　　告　啟和貿易有限公司
法定代理人　丙○○
訴訟代理人　李承志律師
被　　　告　硅谷國際行銷股份有限公司
法定代理人　乙○○
訴訟代理人　甲○○
上列當事人間請求給付貨款等事件，經本院於民國94年11月14日
言詞辯論終結，判決如下：
    主      文
被告應給付原告新台幣陸拾壹萬零陸佰玖拾參元，及自民國94年
5月15日起至清償日止，按週年利率5%計算之利息。
原告其餘之訴駁回。
訴訟費用由被告負擔五分之四，餘由原告負擔。
本判決原告勝訴部分，於原告以新台幣貳拾萬肆仟元為被告供擔
保後，得假執行。
原告其餘假執行之聲請駁回。
    事實及理由
一、本件原告起訴主張：兩造於民國94年1月28日簽立經銷合約
    ，並於合約第12條約定被告可以支票給付貨款，該所指付款
    支票，係指信用良好足供結清貨款之票據。然被告所交付之
    支票竟有一年退補二次之瑕疵，與兩造契約約定不符，經原
    告通知被告補正後，被告所提出之支票仍有簽章前後不一致
    有將來難於取償之狀況，被告所交付之支票既與系爭經銷合
    約第12條約定之付款方式不符，且經原告催告後仍未補正，
    原告遂於94年4月1日終止系爭經銷合約。原告自94年1月3日
    起至94年3月31日止共交付被告之貨品總價計新台幣（下同
    ）1,068,707元，嗣被告給付貨款294,456元，計被告尚應給
    付原告未償貨款774,251元，被告應依系爭經銷合約第12條
    約定於94年5月14日給付上開款項等情。爰求為判命被告給
    付原告774,251元，及自94年5月15日起至清償日止，按週年
    利率5%計付法定遲延利息之判決。
    被告則以：被告公司均依系爭經銷合約給付貨款與原告，並
    無不依約給付之情形。被告法定代理人原名為李惠華，嗣經
    更名為乙○○，故其前後開立中國農民銀行及彰化銀行支票
    發票人始有李惠華及乙○○之不同，但實為同一人，並無支
    票簽章前後不一之狀況，原告片面終止系爭經銷合約與約定
    不合等語，資為抗辯。而聲明求為原告之訴及假執行之聲請
    均駁回。
二、查兩造於94年1月28日簽立經銷合約書，原告於94年4月1日
    以被告未依約付款為由終止系爭經銷合約。原告自94年1月3
    日起至94年3月31日止共交付被告之貨品總價計1,068,707元
    ，被告退還總價為163,558元貨品，已經原告收受，被告並
    給付上開部分貨款計294,456元之事實，有經銷合約書、訂
    購單、退貨單、統一發票及支票各乙份為證（見本院卷第7
    頁至第11頁、第17頁、第21頁至第22頁、第23頁至第39頁、
    第67頁、第80頁至第84頁、第95頁至第96頁），並為兩造所
    不爭，堪信為真實。至原告主張被告應給付其未付貨款，則
    為被告所否認，並以上開情詞置辯。經查：
（一）系爭經銷合約第十二條約定：「‧‧‧付款方式：於每月
      30日前對帳，月結60天票期。」（見本院卷第8頁之經銷
      合約），故兩造係於每月月底對帳。再系爭經銷合約於第
      三條及第四條分別有關於銷售數量及銷售價格之約定。原
      告復有將其交付與被告之貨品種類、數量及單價之資料，
      製作為銷售明細及送貨單，有該銷貨明細及送貨單各乙份
      附卷可查（見本院卷第21頁至第36頁），可見被告依約應
      於每月月底與原告對帳之內容係依原告交付與被告之貨品
      種類、單價及數量，被告應依該對帳確認其應付之金額按
      月給付貨款與原告。原告自94年1月3日起至94年3月31 日
      止共交付被告之貨品總價計1,068,707元，惟被告退還總
      價計163,558元之貨品，業經原告收受，可見原告已同意
      該退還之貨品不在計算原告交付與被告之貨品範圍內，被
      告應毋庸給付原告此部分貨款。又被告已給付貨款計
      294,456元，已如前述，計被告尚應給付原告貨款610,693
      元（已交付貨品總價1,068,707-退還貨品163,558-已付貨
      款294,456=610,693）。又原告主張被告應於94年5月14
      日即應給付上開貨款，該付款日期亦為被告所不爭執，依
      民法第229條、第233條及第203條規定，被告應給付原告
      自94年5月15日起至清償日止，按週年利率5%計算之法定
      遲延利息。
（二）原告雖主張被告雖有退還市價為163,558元之貨品，然被
      告既已收受該貨品，自應給付此部分款項云云。惟原告已
      自陳被告退還此部分貨品並經原告收受，可認兩造有默示
      同意解除契約之意思（見本院卷第59頁）等語，且被告既
      將此部分貨品退還，可認此部分貨品即未在兩造上開對帳
      原告已交付被告貨品範圍內，被告當毋庸給付原告此部分
      款項。原告又主張被告就上開未付貨款應給付按週年利率
      6%計算之法定遲延利息。然按應付利息之債務，其利率未
      經約定，亦無法律可據者，週年利率為百分之五（民法第
      203條規定參照），故遲延利息之債務其利率除法律另有
      規定或契約另有約定外，其利率應為週年利率百分之五。
      查本件原告係依系爭經銷合約第12條約定請求被告給付貨
      款，已如前述，法律就被告此項給付並未規定其遲延利息
      利率應為若干。再被告為給付上開貨款雖有開立支票與原
      告（見本院卷第17頁），然該支票僅是被告付款方式，尚
      難以該支票之利率為年利六釐（票據法第28條第3項規定
      參照），即認兩造已經約定被告應給付之遲延利息利率為
      週年利率百分之六。原告此部分主張，仍無足取。至被告
      雖抗辯其並無未依約付款之情形，原告終止系爭經銷合約
      並不合法云云，然查原告既已交付上開貨品與被告，被告
      依系爭經銷合約應按月給付貨款與原告，已如前述，此與
      原告終止系爭經銷合約是否合法，並無關連，被告此部分
      抗辯，為不足取。
三、綜上所述，原告依系爭經銷合約第12條約定請求被告給付
    610,693元，及自94年5月15日起至清償日止，按週年利率5%
    計算之法定遲延利息，洵屬有據，應予准許。至原告其餘之
    請求，即屬無據，不應准許。
四、兩造其餘主張陳述及所提之證據，經本院審酌後，認均不足
    以影響本判決之結果，均毋庸再予論述，附此敘明。
五、原告陳明願供擔保，聲請宣告假執行，經核原告勝訴部分，
    合於法律規定，爰酌定相當之擔保金額宣告之；至原告其餘
    假執行之聲請，因訴之駁回而失所依據，不予准許。
六、據上論結，原告之訴為一部有理由，一部無理由，依民事訴
    訟法第79條、第390條第2項，判決如主文。
中　　華　　民　　國　　94　　年　　11　　月　　30　　日
                        臺灣臺北地方法院民事第三庭
                            法　官　黃書苑
以上正本係照原本作成。
如對本判決上訴，須於判決送達後二十日之不變期間內，向本院
提出上訴狀。
中　　華　　民　　國　　94　　年　　11　　月　　30　　日
                    　　　　書記官　趙郁涵
